【裁判字號】    95,台上,4244
【裁判日期】    950803
【裁判案由】    違反毒品危害防制條例等罪
【裁判全文】
最高法院刑事判決            九十五年度台上字第四二四四號
    上  訴  人  甲○○
                        27號 （另案在台灣台南監獄台南分
                        監執行）
上列上訴人因違反毒品危害防制條例等罪案件，不服台灣高等法
院台南分院中華民國九十五年五月十八日第二審判決（九十五年
度上訴字第八四號，起訴案號：台灣台南地方法院檢察署九十四
年度營偵字第四九二、四九三號），提起上訴，本院判決如下：
    主  文
上訴駁回。
    理  由
按刑事訴訟法第三百七十七條規定：上訴於第三審法院，非以判
決違背法令為理由，不得為之；是提起第三審上訴，應以原判決
違背法令為理由，係屬法定要件；如果上訴理由狀並未依據卷內
訴訟資料具體指摘原判決不適用何種法則或如何適用不當，或所
指摘原判決違法情事，顯與法律規定得為第三審上訴理由之違法
情形不相適合時，均應認其上訴為違背法律上之程式，予以駁回
。本件原判決維持第一審依想像競合犯關係，從一重論上訴人甲
○○未經許可，持有可發射子彈具有殺傷力之改造手槍（為累犯
）罪，處有期徒刑伍年，併科罰金新台幣拾貳萬元，罰金如易服
勞役，以新台幣玖佰元即銀元佰元折算壹日；及論上訴人以共
同連續販賣第一級毒品罪（為累犯），處有期徒刑拾壹年之判決
，駁回上訴人在第二審之上訴，已分別詳認定犯罪事實之依據
及憑以認定之理由，並對上訴人於原審否認連續販賣海洛因之辯
詞，如何不足採取，亦在理由內詳予指駁及說明，從形式上觀察
，原判決並無違背法令情形。上訴人之上訴意旨略稱：(一)、上訴
人就未經許可，持有槍、彈部分，於到案之初即坦承不諱，犯後
態度良好，原判決仍維持第一審量處有期徒刑伍年，併科罰金新
台幣（下同）拾貳萬元之判決，顯屬過重。(二)、證人何明璋於警
詢證稱，渠以公共電話撥打0000000000號行動電話，
向綽號「信仔」購買海洛因，共買三次，自民國九十四年三月二
十九日開始等語；但監聽譯文卻明載何明璋係在同年三月二十三
日，以其0000000000撥打0000000000行動
電話給上訴人，而0000000000號行動電話，上訴人係
遲至同年三月三十一日方才啟用，何明璋殊不可能於九十四年三
月二十三日，撥打0000000000號行動電話，向上訴人
買受海洛因，因此監聽譯文中關於「五百元」一詞，並無任何證
據證明係上訴人與何明璋買賣海洛因之價金。(三)、上訴人與何明
璋間曾有金錢糾紛，也曾因上訴人不願轉讓毒品給何明璋，因之
懷恨上訴人，何明璋乃在警員誘導下，誣陷上訴人曾出售給渠海
洛因，原判決採信何明璋先後不一且與事實不符之證言，資為論
罪資料，顯與證據法則相違背；請求就販賣海洛因部分，撤銷原
判決，改判諭知無罪或發回原審法院更為適法之判決等語。惟查
：量刑之輕重，係屬事實審法院得依職權自由裁量之事項，苟已
斟酌修正前刑法第五十七條各款所列情狀，而未逾越法定刑度，
不得遽指為違法。原判決就上訴人未經許可，持有槍、彈部分之
犯罪情節，已在事實欄明白認定，及於理由欄詳加論斷，最後
明審酌其犯罪動機、手段、所生危害等一切情狀，在法定刑範圍
內，維持第一審量處有期徒刑伍年，併科罰金十二萬元之判決，
難謂有何違法，上訴意旨(一)指摘原判決量刑過重，洵非適法之第
三審上訴理由。又事實之認定及證據之取捨，亦屬事實審法院之
職權，事實審法院本得參酌其他相關證據為自由之判斷，苟無違
反經驗法則或論理法則，自難指為違法。又證據之證明力係由法
院自由判斷，縱證人之證言前後未盡相符，但原審本於審理所得
心證，就其證言之一部認確實可信予以採取，尚非法所不許。查
何明璋就上訴人販賣海洛因部分，其於偵審中所為不利上訴人之
證言，核與上訴人於原審之部分自白相符，又有監聽譯文在卷及
自上訴人住處及汽車內搜獲之海洛因二十四包（淨重計六點零二
公克）、空夾鍊袋五個、杓子三支、電子磅秤一個扣案可資佐證
，原判決採信何明璋不利上訴人之證言，資為論罪基礎，洵與證
據法則無違。再原判決依憑何明璋之證言，並參酌依法監聽所得
之監聽譯文，認定上訴人先後二次出售海洛因予何明璋，每次五
百元，合計一千元，原判決理由二已詳敘其調查審認之結果，核
屬事實審法院取捨證據職權之適法行使，不能任指為違法，上訴
意旨(二)、(三)任意指摘，亦非適法之第三審上訴理由。綜上所述，
上訴人上訴意旨，置原判決之明確論斷於不顧，對原審取捨證據
及證據證明力判斷之審判職權行使，任憑己見，漫言爭論，或就
同一證據資料為相異之評價，或就不影響於判決本旨事項再為事
實上之爭辯，其他上訴意旨復屬與本件犯罪構成要件無關之細節
，均與法律規定得為第三審上訴理由之違法情形，不相適合，其
上訴違背法律上之程式，應予駁回。
據上論結，應依刑事訴訟法第三百九十五條前段，判決如主文。
中    華    民    國  九十五  年    八    月    三    日
                      最高法院刑事第十二庭
                          審判長法官  林  永  茂
                                法官  洪  文  章
                                法官  蘇  振  堂
                                法官  蕭  仰  歸
                                法官  陳  東  誥
      本件正本證明與原本無異
                                      書  記  官
中    華    民    國  九十五  年    八    月    八    日
                                                   Ｒ


司法院資訊處製作；財團法人民間司法改革基金會備份。
